【裁判字號】    98,上訴,1344
【裁判日期】    980619
【裁判案由】    毒品危害防制條例
【裁判全文】
臺灣高等法院刑事判決                98年度上訴字第1344號
上  訴  人  臺灣板橋地方法院檢察署檢察官
被      告  乙○○
                    （現另案於臺灣桃園女子監獄附設勒戒處
指定辯護人  本院公設辯護人郭書益
上列上訴人因被告違反毒品危害防制條例案件，不服臺灣板橋地
方法院97年度訴緝字第290號，中華民國98年2月23日第一審判決
（起訴案號：臺灣板橋地方法院檢察署95年度偵字第 17294號、
第20526號），提起上訴，本院判決如下：
    主  文
原判決關於乙○○被訴於民國九十五年十月三十日販賣海洛因部
分撤銷。
乙○○共同販賣第一級毒品，累犯，處有期徒刑拾伍年肆月。販
毒所得新臺幣壹萬壹仟元，應與綽號「阿風」者連帶沒收，如全
部或一部不能沒收時，以其財產抵償之。
其他上訴駁回。
    事  實
一、乙○○有違反肅清煙毒條例、施用麻醉藥品、毒品及侵占前
    科，前因違反肅清煙毒條例、麻醉藥品管理條例，經法院分
    別判決有期徒刑3年2月、5月確定，定應執行刑 3年4月，於
    民國93年2月2日縮刑期滿執行完畢，仍不知悔改，明知海洛
    因係屬毒品危害防制條例第2條第2項第 1款所規範之第一級
    毒品，不得非法持有、販賣，仍與真實姓名年籍不詳綽號「
    阿風」之成年男子，基於意圖營利之犯意聯絡，以00000000
    00號行動電話號碼作為聯絡工具，適有吸毒犯甲○○，於95
    年10月30日下午1時43分前，以0000000000號手機，撥打000
    0000000 號手機，聯絡買賣毒品事宜，旋綽號阿風者奉乙○○之命，攜帶半錢海洛因，至甲○○住家附近台北市○○區
    ○○路 399巷巷口，雙方一手交錢一手交貨，甲○○交付價
    款新臺幣（下同）1萬1千元予綽號阿風者，乙○○與綽號阿
    風者共同販賣第一級毒品既遂。
二、案經臺北縣政府警察局板橋分局移送臺灣板橋地方法院檢察
    署檢察官偵查起訴。
    理  由
甲、有罪部分：
一、關於證據能力
  (一)檢察官為偵辦綽號「姊仔」（甲○○）等人涉嫌販賣毒品，
    於95年10月14日，以不能或難以其他方法蒐集或調查證據為
    由，依職權核發通訊監察書，對於0000000000號等電話，進
    行通訊監察，監察時間自95年10月14日上午10時起，至95年
    11月10日上午10時止，監察方法為監聽、錄音，此有臺灣板
    橋地方法院檢察署95年10月14日95板檢榮簡監續字第000268
    號通訊監察書可據（見第一審訴緝卷第40頁），因之，在偵
    查中因監聽對0000000000號手機與0000000000號手機通話取
    得之錄音，係依法律程序而為，本件監聽錄音所取得之證據
    ，自有證據能力。而有關監聽譯文內容，於本院審判期日經
    當庭提示並告以要旨，檢察官、被告乙○○及其辯護人均不
    爭執其證據能力，亦不否認監聽譯文之內容為真正，自屬經
    合法調查，無妨害被告訴訟上防禦權，依最高法院93年台上
    字第3304號判決意旨，其有證據能力，得據為裁判基礎。
  (二)基於同一法則及說明，檢察官依職權核發通訊監察書，監聽
    0000000000號、0000000000號電話所取得之錄音及監聽譯文
    ，亦有證據能力。
  (三)證人即被告之夫丙○○，於警詢坦承販賣海洛因，並表示其
    本人或被告出面交易；於第一審及本院則證稱被告全不知情
    ，丙○○於審判中之陳述與警詢所言不同。查丙○○於偵查
    中證稱：「警詢所述是屬在，警方無以不正方法取供。乙○○有時幫我接電話。」（見臺灣板橋地方法院檢察署95年偵
    字第 20526號影卷第76頁）；於本院證稱：「警察沒有逼供
    ，檢察官沒有以非法方式取供。」（見本院98年5月8日審判
    筆錄第 3頁）。丙○○於警詢所述，既出於自由意志，與被
    告復為夫妻關係，當無誣陷之虞，且其所述與證人甲○○警
    詢、偵查中所證相符合，並與監聽譯文相一致，則丙○○警
    詢之陳述具有較可信之特別情狀，並為證明被告犯罪事實所
    必要，依刑事訴訟法第195條之2規定，有證據能力。
  (四)證人甲○○於警詢指證被告販賣毒品，與偵查中為相同之證
    詞；於第一審及本院否認被告販賣毒品，與警詢所言不同。
    因證人甲○○與丙○○相同，於偵查中表示：警方所述實在
    ，警方無不正方法取供（見臺灣板橋地方法院檢察署95年偵
    字20526號影卷第249頁）；於本院亦供稱：檢警未以非法方
    式取供（見本院98年6月5日審判筆錄第 3頁）。基於同前法
    則與說明，及甲○○、丙○○、被告在檢方、警詢均不曾提
    及雙方合資購買毒品之事，則甲○○警詢所言較接近事實，
    此無掩飾真相之說詞，顯有特別可信之情況，且為證明被告
    犯罪事實存否所必要，並於第一審及本院就此爭執事項，予
    以交互詰問，賦予當事人及辯護人訴訟上權利，依刑事訴訟
    法第159條之2規定，自有證據能力。
  (五)證人甲○○、陳儒順於偵查中以證人身分具結所述，查無非
    法取供情事，亦無顯不可能信之狀況，依法有證據能力。
二、被告之辯解
    被告堅不承認有販賣行為，辯稱：被告及丙○○於警詢之供
    述，係在藥癮發作意識不清下所為，而證人甲○○因不滿丙○○指稱其為販毒上游，所作之指證，是否事實，即非完全
    無疑。
三、認定被告犯罪之證據及理由
  (一)0000000000號手機，為被告所使用，業據被告陳明在卷，而
    證人甲○○於96年10月30日下午 1時43分許，以0000000000
    號手機，與被告使用之0000000000號手機聯絡買賣毒品事宜
    ，業經證人甲○○證稱：「我把實情講出來，0000000000是
    小夢使用，小夢是乙○○；（提示95年10月30日13時43分16
    秒監聽譯文）當天我是要跟乙○○買1萬1千元的毒品，重量
    約半錢，是乙○○跟我通的電話。我跟乙○○買毒品，有時
    是乙○○自己來，有時是阿風送過來。當天我有跟他一手交
    錢一手交貨，交貨的地點是在我家樓下台北市○○區○○路
    339巷口。」（見臺灣板橋地方法院檢察署95年偵字第17294
    號影卷第72頁、第73頁、第74頁，96年 1月10日偵查筆錄）
    。於本院98年6月5日辯論庭證稱：「95年10月30日，我購買
    毒品，是阿風送過來，他的年紀已滿20歲。」（見同日筆錄
    第5頁）。於95年1月10日警詢指稱：「（乙○○及阿風是何
    關係？）他們二人係共同販賣，我打（電話）給乙○○要購
    買海洛因，阿風幫他送。」、「丙○○被警方查獲後，我向
    乙○○購買海洛因毒品。」等情（見臺灣板橋地方法院檢察
    署95年偵字20526號影卷第216頁）。
  (二)再觀95年10月30日下午 1時43分16秒監聽譯文（見臺灣板橋
    地方法院檢察署95年偵字20526影卷第224頁），被告使用00
    00000000號手機，與證人甲○○使用0000000000號手機，通
    話內容略為，被告（Ａ）：喂。甲○○（Ｂ）：剛剛妳那個
    誰有回電啊？被告：喂。甲○○：我剛剛打電話是誰接的？
    被告：誰？甲○○：一個男的。被告：沒啦。甲○○：他有
    回電給我。被告：我現在過去嗎？甲○○：他說現在要過來
    啦。被告：阿風嗎？（譯音），甲○○：是啊！被告：我現
    在在家裡，你快一點啦，我趕去上班。甲○○：好！由上述
    通話可知，證人甲○○確有多次撥打被告手機，除與阿風者
    達成協議外，並再次與被告連繫、確認，被告先則表示親自
    出馬，準備「現在過去」，旋知悉「阿風」即將行動，乃囑
    咐證人甲○○行動快一點。證人甲○○之證詞，與監聽譯文
    相符，堪信為真。
  (三)被告之夫丙○○，於95年 8月25日警詢時，供稱：「我有販
    賣海洛因毒品，來源係 1位綽號姊仔中年女子，毒品均係姊
    仔寄放，有人要購買時，姊仔會叫購買的人與我或乙○○聯
    絡，再由我或乙○○出面與購買的人交易，我從中賺取差價
    。」（見臺灣板橋地方法院檢察署95年偵字第 20526號影卷
    第 9頁反面）；於同日內勤檢察官訊問時，證稱：「警詢陳
    述為實在，警方無以不正方法取供，毒品是綽號姊仔放在我
    這裡，…例如有人要買2千元毒品，我給他 1千5百元毒品，
    剩下 5百元毒品，自己留下來施用。乙○○有時幫我接電話
    。我（現在）身體不是毒癮發作，我是因腳開刀，所以腳不
    舒服。」（見臺灣板橋地方法院檢察署95年偵字第 20526號
    影卷第76頁、第77頁）。證人陳儒順亦證稱：「丙○○販賣
    海洛因及安非他命的銷量很大。」（見臺灣板橋地方法院檢
    察署95年偵字第 20526號影卷第79頁）。丙○○交付毒品，
    從中賺取差價或獲取毒品施用，自屬販毒。丙○○與被告為
    夫妻關係，二人同有吸毒，丙○○既非毒癮發作，應不可能
    誣陷被告。丙○○指證被告以電話作販毒聯絡工具，而95年
    10月30日，丙○○因另案受觀察勒戒，證人甲○○指被告續
    以電話聯絡販毒，應非杜撰。
  (四)被告自稱：「丙○○有幫姊仔賣毒品。姊仔會打電話給丙○○，若是姊仔在場，就會直接拿給顧客，若姊仔不方便，派
    人拿海洛因給我先生，我先生再拿給客人；要買毒品的顧客
    ，知道姊仔會到我們那裡，姊仔把丙○○的電話留給顧客，
    我有時接聽電話，接完電話後，再轉述給丙○○聽。我知道
    丙○○跟姊仔買比較便宜。」（見臺灣板橋地方法院檢察署
    95年偵字第 20526號影卷第78頁）。於警詢供稱：「我先生
    丙○○經濟不好，地下錢莊和銀行一直向丙○○催討金錢，
    丙○○不敢接電話，才換我接電話，然後由丙○○出面交易
    毒品。」（見臺灣板橋地方法院檢察署95年偵字第 20526號
    影卷第15頁）。益見被告知情並以電話為販毒之聯絡工具。
  (五)被告於97年11月30日通緝到案之初，表示：「警方在我身上
    查獲海洛因5小包、毛重7.83公克，分裝袋27個，電子磅秤1
    台，分裝杓管1支，新臺幣8萬4千元；…我有施用海洛因，4
    小時施用1次，1次施打1針，施打1針用0.15公克，我的毒品
    來源阿娟女子，購買1錢1萬6千元， 1錢是3.6公克，我向她
    買很多次，我也數不清。」（見臺灣板橋地方法院檢察署97
    年他字第418號卷第7頁、第 8頁、第10頁）。於本院辯論庭
    表示：「95年期間與97年期間，施用毒品的量都差不多。」
    （見本院98年6月5日審判筆錄第 7頁）。查被告及其夫丙○○，於95年間，在市場豬肉攤工作，兩人薪水每月合計約為
    7 萬元，每月正常開銷3、4萬元，經丙○○證明在卷（見本
    院98年5月8日審判筆錄第4頁），而丙○○於95年8月25日，
    入台灣士林看守所附設勒戒所，進行觀察勒戒，同年11月20
    日起實施強制戒治，有丙○○之在監在押資料可參，則95年
    10月30日，被告 1人獨自在外，收入頂多4、5萬元。依被告
    所述，95年間與97年間吸毒量相同，姑且扣除睡眠 8小時，
    每日活動為16小時，依每4小時施用1次，被告每日施用毒品
    4次，約計0.6公克，無論依證人甲○○所言，半錢海洛因為
    1萬1千元，或是被告自己所言， 1錢1萬6千元，被告每日施
    用海洛因之花費，至少約2千5百元，每月吸毒開銷約7、8萬
    元，因毒品比黃金貴，一般人戲稱：「吃毒品比吃金子貴」
    ，被告無其他收入，根本入不敷出，非販毒不足以支付吸毒
    之開銷。次者，毒品稀少價昂，取得不易，政府對於販賣毒
    品者，查緝甚嚴，一般人不敢輕易試法，苟非從中賺取差價
    ，不會平白為他人出面調取毒品。再觀被告使用之00000000
    00號手機，於95年7月18日下午3時29分監聽譯文，對方問：
    有硬的否？丙○○答：沒有。再問：你老婆說你那比較便宜
    。被告接過手機答：你要喔？對方問：可以要一千嗎？被告
    答：最少四一。另被告使用之000000000號手機，於95年7月
    15日上午 7時30分，對方問：小夢？我阿桂啦。被告答：誰
    ？對方：陳秋桂 377。被告答：喔。對方問：你那邊有沒有
    女生。被告答：你怎麼知道我有？對方稱：很多人跟我說。
    並問：怎麼算？被告答：你自己要的一兩22。（均見臺灣板
    橋地方法院檢察署95年偵字 20526號影卷第50頁）。被告毒
    品售價不一，視對象而定，其間有調價空間，當然有價差存
    在，可從中獲利。另參以被告之夫丙○○所言，中間有差價
    。因此，被告係意圖營利而販賣海洛因。
  (六)雖然，證人甲○○於第一審及原審表示，係兩人合資購買毒
    品。惟查，甲○○、被告夫妻等 3人，在檢警調查期間，不
    曾提及合購毒品，所言合購毒品乙節，難信為真；依監聽譯
    文，證人甲○○於95年10月28日，與案外人黃慧菁通話，黃
    慧菁表示：「丙○○電話被監聽，我被傳去當證人，要我去
    指證有沒有東西？」甲○○稱：「你說沒有就好。」黃慧菁
    再問：「通聯紀錄裡面有，要驗尿，怎麼辦？」甲○○答以
    ：「我也不知道」（見臺灣板橋地方法院檢察署95年偵字20
    526號影卷第221頁）。甲○○事後既教導他人虛偽陳述，難
    期其於第一審及本院會據實陳述。證人甲○○翻供之詞，不
    足為有利被告之證據。
  (七)被告雖稱其於警詢所述係藥癮發作云云。所辯未舉證以實其
    說。再觀兩次警詢筆錄，被告均否認販毒，顯示頭腦清晰。
    尤其，97年11月30日警詢筆錄，其對毒品之來源，施用之數
    量，交往之朋友，交待清楚，並否認販毒，完全無意識不清
    情事。所辯為諉責之詞。
  (八)綜上，被告95年10月30日販賣海洛因之犯行，足資認定。
四、撤銷改判之事由
  核被告所為，係犯毒品危害防制條例第4條第1項之販賣第一級
  毒品罪。原審就此部分，疏未勾稽相關事證，諭知被告無罪，
  尚有未洽，檢察官上訴，指摘此部分不當，為有理由，應予撤
  銷改判。被告被告與綽號阿風之成年人，有犯意聯絡、行為分
  擔，應論以共同正犯。本件被告有事實欄所載前科及執行情形
  ，有本院前案紀錄表可參，被告於 5年內再犯本件有期徒刑以
  上之罪，應論以累犯，惟法定刑死刑、無期徒刑部分，依法不
  予加重，僅就併科罰金刑部分，加重其刑。本件海洛因毒品僅
  半錢，販賣所得為1萬1千元，情節輕微，與大毒梟交易量達百
  萬元或數公斤以上者，不可以道里計，如量處最低度刑無期徒
  刑，猶嫌過重，在客觀上值得一般人之同情，有情輕法重之情
  形，本院參酌司法院釋字第 263號解釋意旨，特依刑法第59條
  酌量減輕其刑。爰審酌被告有多次犯罪紀錄，犯後堅不吐實，
  本件獲利不高，及其他一切情狀，量處有期徒刑15年 4月。本
  件未扣案之販毒所得1萬1千元，依毒品危害防制條例第19條規
  定及共犯連帶負責法則，應予宣告（被告與綽號阿風者）連帶
  沒收，如全部或一部不能沒收時，以其財產抵償之。至被告所
  使用0000000000號手機，不能證明屬於被告或共犯阿風者所有
  ，不予諭知沒收。
乙、無罪部分：
一、公訴意旨略以：被告明知海洛因係屬毒品危害防制條例第 2
    條第2項第1款所列之第一級毒品，不得非法持有、販賣，仍
    與其夫丙○○或與真實姓名年籍不詳綽號「阿風」之成年男
    子，共同基於意圖營利之犯意聯絡，以0000000000號、0000
    000000號、0000000000號、0000000000號及0000000000號等
    手機作為聯絡工具，分別於95年5、6月間某日及95年 7月14
    日晚上10時許，與丙○○在臺北市○○○路，以每包 1千元
    之價格，販賣海洛因予黃慧菁；復於95年 7月間，與丙○○
    在不詳地點，販賣海洛因予真實姓名年籍不詳之人；另於95
    年12月間某日，與綽號阿風者，在臺北市○○○路 ○段與西
    園路口，以半錢海洛因1萬1千元之價格，販賣海洛因予甲○○。因認被告另涉有毒品危害防制條例第4條第1項販賣第一
    級毒品之罪嫌云云。
二、按不服地方法院之第一審判決而上訴者，應向管轄第二審之
    高等法院為之。上訴書狀應敘述具體理由。第二審法院認為
    上訴書狀未敘述理由或上訴有第 362條前段之情形者，應以
    判決駁回之。刑事訴訟法第361條第1項、第2項、第367條前
    段，分別定有明文。所謂具體理由，必係依據卷內既有訴訟
    資料或提出新事證，指摘或表明第一審判決有何採證認事、
    用法或量刑等足以影響判決本旨之不當或違法，而構成應予
    撤銷之具體事由，始克當之（例如：依憑證據法則具體指出
    所採證據何以不具證據能力，或依憑卷證資料，明確指出所
    為證據證明力之判斷如何違背經驗、論理法則），若僅泛言
    原判決認定事實錯誤、違背法令、量刑失之過重或輕縱，而
    未依上開意旨指出具體事由，或形式上雖已指出具體事由，
    然該事由縱使屬實，亦不足以認為原判決有何不當或違法者
    （例如：對不具有調查必要性之證據，法院未依聲請調查亦
    未說明理由，或援用證據不當，但除去該證據仍應為同一事
    實之認定），皆難謂係具體理由，俾與第二審上訴制度旨在
    請求第二審法院撤銷、變更第一審不當或違法之判決，以實
    現個案救濟之立法目的相契合，並節制濫行上訴（最高法院
    97年度臺上字第 892號判決要旨參照）。因此，倘上訴人之
    上訴狀或補提之上訴理由狀，雖敘述上訴理由，惟並未具體
    敘述第一審判決有違法、不當情形，或形式上雖已指出具體
    事由，然該事由縱使屬實，亦不足以認為原判決有何不當或
    違法者，即與未敘述具體理由無異，其所為上訴，即不符合
    上訴之法定要件。
三、原審以：犯罪事實應依證據認定之，無證據不得認定其犯罪
    事實，刑事訴訟法第154條第2項定有明文。而所謂證據，係
    指足以證明被告確有犯罪行為之積極證據而言，該項證據須
    適於為被告犯罪之證明者，始得採為斷罪之資料。如認定犯
    罪事實所憑之證據，未達於一般人均可得確信其為真實之程
    度，仍有合理之懷疑存在，則應為被告有利之推定，仍不能
    遽為被告有罪之判斷。並以：
  (一)關於被告與丙○○共同涉嫌於95年5、6月間某日，在臺北市
    ○○○路某處，販賣海洛因予黃慧菁部分，被告則堅決否認
    之，檢察官除以黃慧菁於偵查中證述外（見95年度偵字第17
    294 號偵卷第61頁），並未再舉證有何其他具體積極證據佐
    認之。
  (二)關於95年 7月14日晚上10時許，涉嫌在臺北市○○○路某路
    段，販賣海洛因給黃慧菁部分，依證人黃慧菁於偵查中證稱
    ：我都是與丙○○聯絡購買毒品，我有於95年7月14日上午1
    1時28分許，以住處電話00-00000000撥打丙○○使用之0000
    000000號行動電話，與丙○○聯繫購買毒品海洛因之事，當
    天係以2千元買海洛因，楊給2小包，約在同日晚上10時許，
    在臺北市○○○路一家旅館門口，我與丙○○是一手交錢一
    手交貨等語（見95年度偵字第 17294號偵卷第60頁、第61頁
    ），而據丙○○ 000000000號手機門號監聽譯文所示，亦見
    黃慧菁於95年7月14日上午11時28分、11時33分許撥打00000
    00000 號手機之通話內容，俱係與丙○○之對話內容（見95
    年度偵字第 20526號影卷第47頁、第48頁），可見黃慧菁係
    逕與丙○○接洽購毒，購毒過程並無被告參與，是尚難遽認
    被告就此部分販售海洛因予黃慧菁之行為，與丙○○有何犯
    意聯絡及行為分擔，自難論以共同正犯。
  (三)關於被告與丙○○涉嫌共同於95年 7月間，在不詳地點，販
    賣海洛因予真實姓名年籍不詳之人部分，依起訴書證據清單
    所示，係以偵查卷附之被告、丙○○所使用之0000000000號
    、0000000000號、0000000000號等手機監聽譯文所示為據，
    然除此之外，亦無舉列其他明確之具體積極證據佐認之，且
    所認犯罪事實亦僅不確定之泛稱「在不詳地點，分別販賣毒
    品予不詳之人」，而觀諸上開行動電話監聽譯文所示，雖有
    多通疑似毒品買賣交易之通話內容，然並無具體交易之時地
    、數量、對象等事證，其後究竟有無確實之販毒交易，亦非
    無疑，仍無積極證據足認被告有此部分販賣毒品之犯行。
  (四)關於被告涉嫌於95年12月間某日販毒予甲○○部分，則僅有
    甲○○於偵查中之指述，並無監聽譯文或其他積極事證可資
    佐證確認，而丙○○於95年 8月24日為警查獲時，雖查扣有
    安非他命吸食器1個、分裝袋346只、海洛因殘渣袋13只、注
    射針筒16支、摻食吸管5支、NOKIA牌手機 2支、0000000000
    號SIM卡1張等物，亦均不能證明與被告有何關聯，不足據以
    確認被告有此部分販毒行為。
  原審就上述四部分，以不能證明被告犯罪，諭知被告無罪，其
  認事用法，核無違反法令，亦無悖離經驗法則、論理法則。
四、檢察官上訴意旨略稱：依卷附監聽譯文，足以顯示被告平日
    以販毒為業，本件判決被告有罪，無冤枉被告之虞，而所有
    販毒案件，不宜以證人證述不一，或證人並未「一路」指證
    被告，而遽下無罪判決。證人甲○○於95年10月18日在電話
    指示證人黃慧菁不要指認被告販毒，何能期待證人甲○○一
    路指證被告。原審採證，實難令人甘服。另證人甲○○於原
    審作證表示，偵查中所言為實在，95年10月30日13時43分監
    聽譯文，為洽談購買毒品事宜，原審就此漏未說明，有判決
    不備理由之違法。
五、原審對於被告涉嫌上述 4次販賣海洛因部分，因欠缺補強證
    據，就監聽譯文，已予以論述，就黃慧菁及甲○○部分，說
    明不能單憑證人黃慧菁、甲○○指證，即認定被告此部分犯
    行，復說明被告於95年 7月14日未經手毒品販賣事宜，不能
    認為與丙○○有犯意聯絡、行為分擔。原判決理由已詳細說
    明、論述，檢察官上訴，就原判決認定事實，並未指明有何
    違反經驗、論理法則，僅以依監聽譯文內容判決被告不冤枉
    ，有關監聽譯文如何可得證明，如何得以認定事實，則隻字
    未提。至於依監聽譯文，被告另有涉嫌販賣毒品，因不在起
    訴範圍，本院難以一併審究，檢察官亦不得執為適法之上訴
    理由。另上訴狀所引甲○○之證詞，係有關被告涉嫌95年10
    月30日販毒部分，屬前述有罪科刑之上訴理由，不屬於無罪
    部分之指摘。綜上，檢察官之上訴欠缺具體事由，此部分上
    訴不合法，應予駁回。
據上論斷，應依刑事訴訟法第369條第 1項前段、第367條前段、
第364條、第299條第1項前段、毒品危害防制條例第4條第 1項、
第19條、刑法第11條前段、第28條、第47條第 1項、第59條，判
決如主文。
本案經檢察官繆卓然到庭執行職務。
中    華    民    國    98    年    6    月    19    日
            刑事第十三庭  審判長法  官 曾德水
                                法  官 陳恆寬
                                法  官 趙文卿
以上正本證明與原本無異。
如不服本判決，應於收受送達後10日內向本院提出上訴書狀，其
未敘述上訴之理由者並得於提起上訴後10日內向本院補提理由書
（均須按他造當事人之人數附繕本）「切勿逕送上級法院」。
                                書記官 洪雪娥
中    華    民    國    98    年    6    月    19    日
毒品危害防制條例第4條第1項
製造、運輸、販賣第一級毒品者，處死刑或無期徒刑；處無期徒
刑者，得併科新臺幣 2 千萬元以下罰金。


司法院資訊處製作；財團法人民間司法改革基金會備份。
